臺灣高雄地方法院刑事判決　　　　　　　九十二年度訴字第二八四四號
　　公　訴　人　臺灣高雄地方法院檢察署檢察官
　　被　　　告　甲○○
右列被告因違反毒品危害防制條例案件，經檢察官提起公訴（九十二年度毒偵字第三
五九二號、第三八五四號）暨移
簡式審判程序審理判決如左：
    主  文
甲○○連續施用第一級毒品，處有期徒刑捌月；又連續施用第二級毒品，處有期徒刑
陸月。應執行有期徒刑壹年。
    事  實
一、(一)甲○○曾於民國八十四年間犯有違反戡亂時期肅清煙毒條例案件，經法院判
      處有期徒刑三年八月確定（本院八十四年度訴字第六八八號），甫於八十六年
      一月三十一日縮短刑期假釋出獄（下稱第一次假釋，縮刑假釋期滿日為八十七
      年九月十三日），俟因又曾於八十六年間犯有違反麻醉藥品管理條例案件，經
      法院判處有期徒刑十月確定（本院八十六年度易字第五○一一號），乃撤銷第
      一次假釋，應執行殘刑一年七月十三日；嗣上開二徒刑經接續執行結果，又於
      八十七年十二月二十九日縮短刑期假釋出獄（下稱第二次假釋，縮刑假釋期滿
      日為八十八年十一月十九日。再曾因於八十八年間犯有竊盜案件，經法院判
      處有期徒刑一年確定（本院八十八年度易字第三八七○號），及於八十九年間
      犯有竊盜案件，經法院判處有期徒刑八月確定（本院八十九年度易字第一九七
      四號），並撤銷前開第二次假釋，應執行殘刑十月二十一日，嗣上開三徒刑經
      接續執行結果，復於九十一年十二月二十六日縮短刑期假釋出獄（下稱第三次
      假釋，縮刑假釋期滿日為九十二年五月二十一日）。另再曾因於九十二年間
      犯有竊盜案件，經法院判處有期徒刑四月，如易科罰金，以三百元折算一日確
      定，（本院九十二年度易字第五三九號），乃再撤銷上開第三次假釋，應執行
      殘刑四月五日，嗣上開二徒刑經接續執行，刑期自九十二年十月三日起至九十
      三年四月七日止，現尚在臺灣高雄第二監獄執行中，不構成累犯。
    (二)甲○○又曾因施用第一、二級毒品海洛因、安非他命案件，經裁定送觀察、勒
      戒（本院八十八年度毒聲字第六七三號）後，認有繼續施用毒品之傾向，再經
裁定送強制戒治（本院八十八年度毒聲字第五二五一號）、停止戒治並宣告所
      餘戒治期間付保護管束（本院八十八年度毒聲字第八五二二號），及撤銷停止
      戒治（本院八十九年度毒聲字第一二二二號），令入戒治處所施以強制戒治，
      業於八十九年十一月二十七日因戒治期滿執行完畢釋放，並經臺灣高雄地方法
      院檢察署檢察官於八十九年十一月二十七日，以八十九年度戒毒偵字第一二七
      七號為不起訴處分確定。詎甲○○於前受強制戒治執行完畢釋放後五年以內，
      猶不知悔改，復基於分別施用第一、二級毒品海洛因、安非他命之概括犯意，
      自九十二年四月二日起至九十二年五月三十日止，分別於：
      九十二年四月二日十五時四十一分許往前回溯二十四小時內之某時許，在某
        不詳處所以將海洛因粉末摻入香煙內點燃後吸食其煙霧之方式，施用第一級
        毒品海洛因，及將安非他命置放在錫箔紙上，下用火燒烤加熱後再吸食其霧
        化氣體之方式，施用第二級毒品安非他命，分別施用第一、二級毒品海洛因
        、安非他命各一次。嗣經警於九十二年四月二日十二時許，在高雄縣美濃鎮
        ○○路十九巷二十二號處查獲（九十二年度毒偵字第三五九二號起訴犯罪事
        實部分）。
      甲○○復承前分別施用第一、二級毒品海洛因、安非他命之概括犯意，於九
        十二年五月一日九時許往前回溯二十四小時內之某時許，在某不詳處所以將
        海洛因粉末摻入香煙內點燃後吸食其煙霧之方式，施用第一級毒品海洛因，
        及將安非他命置放在錫箔紙上，下用火燒烤加熱後再吸食其霧化氣體之方式
        施用第二級毒品安非他命，分別施用第一、二級毒品海洛因、安非他命各一
        次。嗣經警於九十二年五月一日九時許，在高雄縣美濃鎮○○街五十九號前
        查獲（九十二年度毒偵字第三八五四號起訴犯罪事實部分）。
      甲○○復承前施用第一級毒品海洛因之概括犯意，於九十二年五月三十日十
        五時許往前回溯二十四小時內之某時許，在某不詳處所以將海洛因粉末摻入
        香煙內點燃後吸食其煙霧之方式，施用第一級毒品海洛因一次。嗣經警於九
        十二年五月三十日十四時三十分許，在高雄縣美濃鎮美濃衛生所旁土地公廟
        內查獲（九十二年度毒偵字第五五九一號移送併辦犯罪事實部分），並就該
        施用毒品之犯行裁定送強制戒治（本院九十二年度毒聲字第六九二九號）在
        案。
二、案經高雄縣政府警察局旗山分局報告臺灣高雄地方法院檢察署檢察官偵查起訴暨
    移送併辦。
    理  由
一、本案被告所犯違反毒品危害防制條例第十條第一項、第二項之施用第一級毒品，
    及施用第二級毒品等罪，其法定刑為死刑、無期徒刑、最輕本刑為三年以上有期
    徒刑以外之罪，於準備程序進行中，被告就被訴事實為有罪之陳述，經受命法官
    告知簡式審判程序之要旨及經被告同意適用簡式審判程序後，本院合議庭裁定本
    案由受命法官獨任進行簡式審判程序審理在卷，合先敘明。
二、訊據被告甲○○對右揭自九十二年四月二日起至九十二年五月三十日止，連續分
    別施用第一、二級毒品海洛因、安非他命之犯行供認不諱。而被告於右揭時、地
    分別遭警查獲時所採尿液送驗結果，確呈嗎啡、安非他命陽性反應（移送併辦部
    分僅呈嗎啡陽性反應），分別有高雄醫學大學附設中和紀念醫院報告編號９２－
    ２７２１號（詳九十二年度毒偵字第三五九二號偵查卷內第十四頁）、９２－３
    １５２號（詳九十二年度毒偵字第三八五四號偵查卷內第二十頁）、９２－４４
    ５３號（詳九十二年度毒偵字第五五九一號偵查卷內第七頁）等濫用藥物檢驗報
    告各一紙附卷可稽，足認被告之自白核與事實相符。此外，被告前曾因施用第一
    、二級毒品海洛因、安非他命案件，經裁定送觀察、勒戒（本院八十八年度毒聲
    字第六七三號）後，認有繼續施用毒品之傾向，再經裁定送強制戒治（本院八十
    八年度毒聲字第五二五一號）、停止戒治並宣告所餘戒治期間付保護管束（本院
    八十八年度毒聲字第八五二二號），及撤銷停止戒治（本院八十九年度毒聲字第
    一二二二號），令入戒治處所施以強制戒治，業於八十九年十一月二十七日強制
    戒治期滿執行完畢釋放，並經臺灣高雄地方法院檢察署檢察官於八十九年十一月
    二十七日，以八十九年度戒毒偵字第一二七七號為不起訴處分確定等事實，有臺
    灣高等法院被告全國前案紀錄表一紙附卷可稽。被告於前受強制戒治執行完畢釋
    放後，五年以內再犯本案施用毒品之犯行，為五年內再犯毒品危害防制條例施用
    第一、二級毒品罪，再經裁定送強制戒治等事實，亦有臺灣高等法院被告全國前
    案紀錄表一紙附卷足參。事證明確，被告右揭連續分別施用第一、二級毒品海洛
    因、安非他命之犯罪事實洵堪認定，應予依法論科。
三、按毒品危害防制條例業於九十二年六月六日經立法院三讀修正通過，並於同年七
    月九日公布，依新修正之該條例第三十六條：「本條例自公布後六個月施行」之
    規定，新修正之毒品危害防制條例業於九十三年一月九日生效。又依新修正之該
    條例第三十五條第一項第三款之規定，於修正施行前繫屬之施用毒品案件，於修
    正施行後，審判中之案件，由法院依修正後規定處理之。而海洛因、安非他命分
    別係毒品危害防制條例第二條第二項第一款、第二款所定之第一級、第二級毒品
    ，不得非法持有、施用，被告竟持以施用；又被告係於前受強制戒治執行完畢釋
    放後，五年以內再犯毒品危害防制條例之施用毒品犯行，依修正後同條例第二十
    三條第二項之規定，應依法予以論處。故核被告甲○○之所為，係犯毒品危害防
    制條例第十條第一項之施用第一級毒品罪，及同條例第十條第二項之施用第二級
    毒品罪。被告於九十二年五月三十日遭查獲施用第一級毒品海洛因之犯罪事實部
    分，雖未經起訴，惟既經移送併辦，且與前開起訴施用第一級毒品犯罪事實部分
    ，有裁判上一罪之連續犯關係，本院自得併予審理判決，附此敘明。被告所犯上
    開二罪間，係行為互殊，罪名亦異，顯係基於各別之犯意而為之，應予分別論罪
    併合處罰。又被告施用第一、二級毒品海洛因、安非他命前同時持有第一級毒品
    海洛因及第二級毒品安非他命，其持有之低度行為，已為施用之高度行為所吸收
    ，不另論以持有罪。再被告自九十二年四月二日起至九十二年五月三十日被查獲
    時止，就上開分別施用第一、二級毒品之多次犯行，係時間緊間，手法相同，觸
    犯構成要件同一之罪名，顯係基於概括之犯意反覆為之，為連續犯，應依刑法第
    五十六條之規定，分別論以連續施用第一級毒品罪及連續施用第二級毒品罪，並
    均依法加重其刑。爰審酌被告前曾因施用毒品案件，經裁定送觀察、勒戒、強制
    戒治，俟經裁定停止戒治並宣告所餘戒治期間付保護管束，及撤銷停止戒治，令
    入戒治處所施以強制戒治，嗣於八十九年十一月二十七日強制戒治期滿執行完畢
    釋放後，五年以內再犯本案施用毒品之犯行，顯見被告意志不堅，並對施用毒品
    之行為不知悛悔，惟其犯罪係戕害自身，尚未害及他人，及犯後已坦承犯行，態
    度尚佳等一切情狀，爰酌情各量處如主文所示之刑，並定其應執行之刑，以示儆
    懲。
據上論斷，應依刑事訴訟法第二百七十三條之一第一項、第二百八十四條之一、第二
百九十九條第一項前段，毒品危害防制條例第三十五條第一項第三款、第十條第一項
、第二項，刑法第十一條前段、第五十六條、第五十一條第五款，判決如主文。
本案經檢察官彭斐虹到庭執行職務。
中      華      民      國      九十三      年      一    月    十六    日
                                    臺灣高雄地方法院刑事第六庭
                                      法  官  柯  盛  益
右正本證明與原本無異。
如不服本判決，應於判決送達後十日內，向本院提出上訴狀。
                                      書記官  陳  昱  良
中      華      民      國      九十三    年        一    月    十六    日
附錄本案判決論罪科刑法條全文
毒品危害防制條例第十條：
施用第一級毒品者，處六月以上五年以下有期徒刑。
施用第二級毒品者，處三年以下有期徒刑。
